【裁判字號】    97,裁,2581
【裁判日期】    970430
【裁判案由】    商標異議
【裁判全文】
最  高  行  政  法  院  裁  定
                                     97年度裁字第02581號
再 審原 告  鹿港玉珍齋有限公司
代  表  人  甲○○
再 審被 告  經濟部
代  表  人  乙○○
上列當事人間商標異議事件，再審原告對於中華民國95年9月21
日本院95年度判字第1546號判決，本於行政訴訟法第273條第1項
第1款事由，提起再審之訴部分，本院裁定如下：
    主  文
再審之訴駁回。
再審訴訟費用由再審原告負擔。
    理  由
一、按再審原告提起再審之訴，應依行政訴訟法第277條第1項第
    4款表明再審理由，此為必須具備之程式。所謂表明再審理
    由，必須指明確定判決有如何合於法定再審事由之具體情事
    ，始為相當，倘僅泛言有何條款之再審事由，而無具體情事
    者，尚難謂已合法表明再審理由。如未表明再審理由，法院
    無庸命其補正。
二、本件再審原告主張本院95年度判字第1546號確定判決（下稱
    原判決）有行政訴訟法第273條第1項第1款所定事由，對之
    提起再審之訴，其再審意旨略以：再審原告自參加訴訟後，
    即一再否認據爭之第400680號「玉珍齋」屬著名商標，且第
    968810號系爭商標（下稱系爭商標）係指定使用在修正前商
    標法施行細則第49條所定商品及服務分類表第30類，據爭商
    標則使用第24類，故據爭商標若非著名商標應無當時商標法
    第37條第7款適用。再審被告未依「著名商標或標章認定要
    點」（下稱認定要點）第5點規定提出任何可資認定著名商
    標之證據，顯未盡舉證責任，原判決未附理由維持據爭商標
    屬著名之認定，自有適用法規顯有錯誤之再審事由。另原審
    判決無視於商標與商號各有不同意義，適用法規不同，當時
    之權利人亦不同，竟誤將商號與商標認為一體而不可分，進
    以商號相關事證作為商標是否著名的判斷依據，顯有行政訴
    訟法第189條第1項規定相違，再審原告於上訴時已提出此違
    法情事，原判決竟未附理由駁回，自屬行政訴訟法第273條
    第1項第1款之再審事由。再者，參加人於原審提出之85年5
    月18日大成報、鄧景衡86年12月出版之「黑飲、金食、鏽島
    ─台灣飲食文化」乙書證據之敘述，均非前揭認定要點所謂
    之「大眾媒體持續廣告資料」，原作者未說明報導依據亦未
    到庭作證，故該報導應無證據能力，且該報導皆係針對「玉
    珍齋」商號並非商標，原判決維持原審判決採用前揭無證據
    能力之報導而認「玉珍齋」商標屬著名，有行政訴訟法第
    273條第1項第1款再審事由。黃森榮之繼承人申報據爭商標
    之價值僅新台幣（下同）1萬元，參加人亦未使用據爭商標
    ，其配偶黃森榮生前僅在鹿港鎮○○路168號使用據爭商標
    ，無對全國各地普遍行銷之廣告，亦未作多角化之經營，且
    該商號每月之營業額僅數萬元至10餘萬元，足證據爭商標並
    非著名，原判決未加審酌上述卷內證據亦有再審事由云云。
    經核其再審訴訟所表明之再審理由，業經再審原告在本院提
    起上訴時提出主張，並經原判決論駁甚明，再審原告仍執陳
    詞而為主張，然未具體指明原判決所適用之法規與該案應適
    用之現行法規究有如何相違背，或與解釋、判例有所牴觸之
    情形，其泛指原判決有不適用法規之違法，難謂已合法表明
    再審事由，依上說明，其再審之訴不合法，應予駁回。至於
    再審原告本於行政訴訟法第273條第1項第14款之再審事由部
    分，本院無管轄權，另裁定移送原審法院審理，併此敘明。
三、依行政訴訟法第278條第1項、第104條、民事訴訟法第95條
    、第78條，裁定如主文。
中    華    民    國    97    年    4     月    30    日
                    最高行政法院第六庭
                        審判長法官  林  茂  權
                              法官  鄭  小  康
                              法官  黃  本  仁
                              法官  侯  東  昇
                              法官  林  樹  埔
以  上  正  本  證  明  與  原  本  無  異
中    華    民    國    97    年    5     月    1     日
                              書記官  王  福  瀛


司法院資訊處製作；財團法人民間司法改革基金會備份。
